【裁判字號】    91,易,3381
【裁判日期】    920319
【裁判案由】    傷害等
【裁判全文】
臺灣高雄地方法院刑事判決                        九十一年度易字第三三八一號
    公  訴  人  臺灣高雄地方法院檢察署檢察官
    被      告  乙○○
右被告因傷害等案件，經檢察官提起公訴（九十一年度偵字第一六四一五號），本院
判決如左：
    主   文
乙○○連續以加害生命之事，恐嚇他人，致生危害於安全，處拘役肆拾日，如易科罰
金，以佰元折算壹日。緩刑貳年，緩刑期內付保護管束。
其餘被訴傷害部分公訴不受理。
    事  實
一、乙○○與丙○○係夫妻關係，屬於家庭暴力防治法第三條第一款所規定之家庭成
    員，二人平日感情即不合睦，嗣乙○○因不滿丙○○提出離婚之要求，竟基於恐
    嚇之概括犯意，連續：(1)於民國九十一年七月十八日二十三時二十分許，在丙○○經營位於高雄市三民區○○○街四五三號一樓之美容店門口，張貼「停止營業
    」紙張，丙○○旋指示員工甲○○撕下，乙○○見狀，竟從其所有之機車置物箱
    內取出木工用鋸子一把，並高舉該未開啟之鋸子，對甲○○恐嚇稱：「你憑什麼
    把那張紙撕下，你給我小心一點」等語，使甲○○心生畏懼，致生危害於甲○○
    ；(2)於九十一年八月三日凌晨三時許，乙○○以電話恐嚇丙○○稱：「你不要讓
    我抓狂，到時候沒辦法收山，我現在跟你嗆明了，你也別想開店再做生意」等語
    ，致丙○○心生畏懼；(3)於九十一年八月六日凌晨一時許，以電話恐嚇丙○○稱
    ：「你堅持離婚的話，就是共赴黃泉，我會先把你殺了再自殺，讓孩子無父無母
    ，我也跟你講絕一點，不要讓我想不開」等語，使丙○○心生畏懼，均致生危害
    於丙○○。
二、案經丙○○、甲○○訴由高雄市政府警察局三民第一分局報告高雄地方法院檢察
    署檢察官偵查起訴。
    理  由
壹、有罪部分：
一、訊據被告乙○○於本院審理時，固坦承右揭連續恐嚇之事實，惟辯稱：伊沒有拿
    鋸子，鋸子僅放在機車置物箱內云云，惟查：
（一）被告於九十一年七月十八日對告訴人甲○○恐嚇之事實，業據告訴人甲○○於
      本院指述稱：「那天八點多我聽到有人在打玻璃門的聲音。十一點多時我看到
      被告貼了一張停止營業的字條，老闆要我去把字條撕下，我去撕下字條後，被
      告看到我撕下字條後就在外面對我罵，我就進去報警，轉頭後就看到被告手拿
      鋸子進來了，鋸子沒打開，衝到我面前用鋸子指著我對我說：你憑什麼把我貼
      的字條撕下來。我覺得很恐怖」等語，及告訴人丙○○於本院指訴稱：「後來
      他又在那天晚上十一點多，過來我的店口貼上結束營業的字條。我請店員甲○○把字條撕掉，把門上鎖，被告就拿著鋸子想要鋸開門鎖，但還沒鋸到就被我
      開門制止，他就強行進入，進入後拿著鋸子指著甲○○說：你憑什麼把我貼的
      字條撕掉」等語，互核一致；參以被告自承稱：「我平時就會帶著我工作的工
      具」等語以觀，可認告訴人所指訴之鋸子係處於被告隨時可以取用之範圍內，
      且告訴人甲○○與被告間素無仇隙，斷無設詞攀陷之理，則告訴人二人所為前
      開指訴，應認非虛，被告辯稱其未拿出鋸子云云，純屬事後卸責之詞，不可採
      信，是被告以未開啟之鋸子對甲○○恐嚇之犯行，應可認定。
（二）被告於九十一年八月三日凌晨三時許及九十一年八月六日凌晨一時許，以電話
      恐嚇丙○○之事實，業據被告坦承不諱，核與告訴人丙○○指述之情節，大致
      相符，此外復有該二日之電話譯文各一份附卷可稽，是被告此部分之自白核與
      事實相符，應堪採信。
（三）綜上所述，本案事證明確，被告連續恐嚇犯行，洵堪認定。
二、按恐嚇罪，所稱以加害生命、身體、自由、名譽、財產之事，恐嚇他人者，係指
    以使人生畏怖心為目的，而通知將加惡害之旨於被害人而言（最高法院五十二年
    台上字第七五一號判例參照）。又被告與告訴人丙○○係夫妻關係，屬於家庭暴
    力防治法第三條第一款所規定之家庭成員，故核被告恐嚇告訴人之行為，係犯刑
    法第三百零五條之恐嚇危害安全罪，屬家庭暴力防治法第二條第二項所定之家庭
    暴力罪。被告先後多次恐嚇之犯行，時間緊接，所犯係構成要件相同之罪，顯係
    基於概括犯意反覆為之，為連續犯，依刑法第五十六條之規定，以一罪論，並加
    重其刑。爰審酌被告對告訴人丙○○之離婚要求，不循理性方式處理，竟率爾訴
    諸暴力，對告訴人等以言語恐嚇，造成告訴人心理之恐懼，所為殊屬不當，惟念
    其前未有前科紀錄，有臺灣高雄地方法院檢察署刑案資料查註紀錄表及臺灣高等
    法院被告全國前案紀錄表各一份在卷可參，素行尚稱良好，且犯後坦承犯行，深
    具悔意，告訴人丙○○亦當庭表示願意原諒被告等一切情狀，量處如主文所示之
    刑，並諭知易科罰金之折算標準，以資懲儆。又被告前未曾受有期徒刑以上刑之
    宣告，已如前述，僅因一時失虞，致罹刑章，歷此偵、審程序，當知所警惕，信
    無再犯之虞，且被告犯後深具悔意，告訴人亦表示原諒被告，本院認對其所宣告
    之刑，以暫不執行為適當，併予宣告緩刑二年，以啟自新。另為避免被告於緩刑
    期間內，再有施暴行為，有付保護管束之必要，爰依家庭暴力防治法第三十條第
    一項規定付保護管束。至被告犯罪所用之鋸子一把，雖據被告供述為其所有，然
    並未扣案，為免將來執行之困難，爰不另為沒收之諭知，附此敘明。
貳、公訴不受理部分：
一、公訴意旨略以：被告乙○○與丙○○係夫妻關係，屬於家庭暴力防治法第三條第
    一款所規定之家庭成員，平日感情不睦。被告於九十一年七月十八日二十三時二
    十分許，在丙○○所經營之前揭美容店門口，張貼「停止營業」之紙張，丙○○
    乃指示甲○○撕下該紙，被告見狀後，乃恐嚇甲○○（詳上述），丙○○旋出面
    阻止，乙○○竟基於傷害之概括故意，連續以手掐住丙○○之頸部及手部，致丙○○頸部及右上臂等處受有瘀血及擦傷等傷害；復又以手力推甲○○之肩膀及胸
    部，致甲○○因此受有右肘、右上臂及胸部等處擦、挫傷等傷害，因認被告涉有
    刑法第二百七十七條第一項之傷害罪嫌云云。
二、按告訴乃論之罪，告訴人於第一審辯論終結前，得撤回其告訴；而告訴經撤回者
    ，法院應諭知不受理之判決，刑事訴訟法第二百三十八條第一項、三百零三條第
    三款定有明文。
三、經查：被告因傷害案件，經檢察官提起公訴，認被告係犯刑法第二百七十七條第
    一項之傷害罪，依同法第二百八十七條前段之規定，須告訴乃論。茲據告訴人丙○○、甲○○於第一審辯論終結前，已與被告達成和解，並以書狀聲請撤回告訴
    ，此有告訴人二人於九十一年十一月十三日出具之刑事撤回告訴狀一紙在卷足憑
    ，揆諸前開說明，爰為諭知不受理之判決。
據上論斷，應依刑事訴訟法第二百九十九條第一項前段、第三百零三條第三款，家庭
暴力防治法第三十條第一項，刑法第十一條、第五十六條、第三百零五條、第四十一
條第一項、第七十四條第一款，罰金罰鍰提高標準條例第一條前段、第二條，判決如
主文。
本案經檢察官陳俊宏到庭執行職務。
中      華      民      國    九十二    年      三      月     十九     日
                                  臺灣高雄地方法院刑事第二庭
                                        審判長法官  莊崑山
                                              法官  葉啟洲
                                              法官  曾鴻文
右為正本證明與原本無異。
如不服本判決，應於送達後十日內，向本院提出上訴狀。
                                            書記官    王高山
中    華    民    國      九十二      年      三      月      二十一    日


司法院資訊處製作；財團法人民間司法改革基金會備份。
